【裁判字號】    98,審交易,265
【裁判日期】    980629
【裁判案由】    公共危險
【裁判全文】
臺灣高雄地方法院刑事判決           98年度審交易字第265號
公  訴  人  臺灣高雄地方法院檢察署檢察官
被      告  甲○○
上列被告因公共危險案件，經檢察官聲請以簡易判決處刑（98年
度撤緩偵字第116 號），本院認不應以簡易判決處刑，改依通常
程序審理，判決如下：
    主  文
本件公訴不受理。
    理  由
一、公訴意旨略以：被告甲○○明知服用酒類或其他相類之物過
    量，不能安全駕駛動力交通工具者，不得駕駛動力交通工具
    ，竟於民國97年10月27日22時許，在高雄縣鳳山市某處與朋
    友開始飲用酒類後，已達不能安全駕駛動力交通工具之程度
    ，仍騎乘車牌號碼XIF －181 號重機車，沿高雄市○鎮區○
    ○路由東往西方向行駛，因酒後注意力無法集中且控制力減
    弱，於翌日3 時10分，行至高雄市○鎮區○○路421 號前，
    與對向由乙○○駕駛車牌號碼為623 —NZ號之小貨車發生擦
    撞。嗣經警據報前往處理，並對其實施酒精濃度測試，測得
    其吐氣所含酒精成份達每公升0.78毫克始查獲上情，因認被
    告涉犯刑法第185 條之3 之服用酒類不能安全駕駛動力交通
    工具罪嫌等語。
二、按檢察官就簡易判決處刑之聲請，與起訴有同一之效力，法
    院於審理後認應為不受理判決之諭知者，應適用通常程序審
    判之，刑事訴訟法第451 條第3 項、第451 條之1 第4 項但
    書第3 款、第452 條已明揭其旨。次按起訴之程序違背規定
    者，法院應諭知不受理之判決，並得不經言詞辯論為之；送
    達於在監獄或看守所之人，應囑託該監所長官為之，刑事訴
    訟法第303 條第1 款、第307 條、第56條第2 項分別定有明
    文。又被告於緩起訴期間內，有刑事訴訟法第253 條之3 第
    1 項各款情形之一者，檢察官得依職權或依告訴人之聲請撤
    銷原處分，繼續偵查或起訴；檢察官依刑事訴訟法第253 條
    之3 規定為撤銷緩起訴，應製作處分書敘述其處分之理由，
    並應以正本送達於告訴人、告發人、被告及辯護人；被告接
    受撤銷緩起訴處分書後，得於7 日內以書狀敘述不服之理由
    ，經原檢察官向直接上級法院檢察署檢察長或檢察總長聲請
    再議，亦為刑事訴訟法第253 條之3 第1 項、第255 條第1
    項、第2 項、第256 條之1 第1 項所明定。是被告經檢察官
    為緩起訴處分確定者，於緩起訴期間內，檢察官於符合刑事
    訴訟法第253 條之3 第1 項3 款事由之一，固得依職權或依
    告訴人之聲請撤銷原處分，繼續偵查或起訴，惟須將該撤銷
    處分書送達被告，使被告得對該撤銷處分書聲請再議。檢察
    官尚不得於緩起訴期間內，在撤銷原緩起訴處分未確定前，
    即對同一案件（指同一被告之事實上同一案件）再行起訴，
    而使撤銷緩起訴處分程序及被告得聲請再議之規定形同具文
    ，故檢察官若對業經為緩起訴處分確定之同一案件（指被告
    同一之事實上同一案件），於緩起訴期間內，未踐行上揭法
    定撤銷緩起訴處分程序而逕行起訴，其起訴程序自屬違背規
    定，法院應依刑事訴訟法第303 條第1 款規定諭知不受理之
    判決。
三、經查，被告甲○○因上開公共危險案件，經臺灣高雄地方法
    院檢察署檢察官於97年11月26日以97年度偵字第30676 號為
    緩起訴處分，於同年12月16日經臺灣高等法院高雄分院檢察
    署駁回再議確定，嗣被告於緩起訴前，因故意犯他罪，而在
    緩起訴期間內受有期徒刑以上刑之宣告，具有刑事訴訟法第
    253 條之3 第1 項第2 款之事由，經該署檢察官以98年度撤
    緩字第73號撤銷緩起訴處分，並於98年4 月6 日以98年度撤
    緩偵字第116 號對於同一事實聲請簡易判決處刑等情，有上
    開緩起訴處分書、撤銷緩起訴處分書、臺灣高等法院被告前
    案紀錄表各1 份在卷可考。上開撤銷緩起訴處分書固於98年
    3 月6 日送達至被告位於「高雄市○鎮區○○街46之1 號」
    之居所地，並由被告之受僱人收受；另於同年月10日，送達
    至被告位於「高雄縣鳳山市○○路8 之1 號」之戶籍地，惟
    因未獲會晤本人亦無受領文書之同居人或受僱人，而將該送
    達證書寄存於高雄縣政府警察局鳳山分局過埤派出所，有臺
    灣高雄地方法院檢察署撤銷緩起訴處分書之送達證書2 紙附
    卷足憑，惟被告自97年11月28日起即在臺灣高雄第二監獄執
    行，執行指揮書執行完畢日期為99年12月12日，有臺灣高等
    法院被告前案紀錄表1 份附卷可參，依上開刑事訴訟法第56
    條第2 項之規定，聲請人自應囑託該監所長官對被告送達該
    撤銷緩起訴處分書。詎聲請人未依上開規定為之，僅就被告
    之住所地及居所地為送達，自難認該撤銷緩起訴處分書已生
    合法送達之效力，本件撤銷緩起訴處分應尚未確定。從而，
    聲請人於撤銷緩起訴處分確定前對被告提起本件訴訟，顯與
    刑事訴訟法第253 條之3 第1 項第2 款以原緩起訴處分已經
    撤銷為前提之規定相違，揆諸前開說明，本件起訴程序應屬
    違背規定，爰不經言詞辯論，逕諭知不受理之判決。
據上論斷，應依刑事訴訟法第452 條、第303 條第1 款、第 307
條，判決如主文。
中    華    民    國    98    年    6     月    29    日
                  刑事第三庭    審判長  法  官  黃宗揚
                                        法  官  陳俊宏
                                        法  官  吳佳樺
以上正本證明與原本無異。
如不服本判決應於收受送達後10日內向本院提出上訴書狀，並應
敘述具體理由；如未敘述上訴理由者，應於上訴期間屆滿後20日
內向本院補提理由書（均須按他造當事人之人數附繕本）「切勿
逕送上級法院」。
中    華    民    國    98    年    6     月    29    日
                                        書記官  楊馥如


司法院資訊處製作；財團法人民間司法改革基金會備份。
